臺灣板橋地方法院刑事判決　　　　　　　94年度易字第1407號
公　訴　人　台灣板橋地方法院檢察署檢察官
被　　　告　丙○○
上列被告因竊盜等案件，經檢察官提起公訴（94年度偵字第1669
0 號），被告於準備程序中為有罪之陳述，經本院合議庭裁定由
受命法官進行簡式審判程序獨任審理，本院判決如下：
    主    文
丙○○共同連續攜帶兇器竊盜，累犯，處有期徒刑玖月；又連續
收受贓物，累犯，處有期徒刑參月；應執行有期徒刑拾月。
    事    實
一、丙○○有違反麻醉藥品管理條例、傷害、竊盜等前科，民國
    九十年間，因犯偽造文書案件，經台灣士林地方法院以九十
    一年度訴字第一七六號判決有期徒刑五月，如易科罰金以三
    百元折算一日，丙○○不服提起上訴，經台灣高等法院以九
    十二年度上訴字第一九五四號受理在案後，丙○○撤回上訴
    而告確定，九十三年六月十五日縮刑期滿執行完畢，詎丙○○仍不知悔改，與甲○○（業已另行審結）共同基於意圖為
    自己不法所有之概括犯意聯絡，先後二次連續為下列竊盜行
    為：
(一)、九十四年九月二十一日零時許，在臺北縣泰山鄉○○路○段
    四三一巷二二號前，由甲○○持其所有客觀上足對人之生命
    、身體、健康安全構成威脅，具有危險性之鐵質萬能刀一支
    （未扣案）撬開停放該處車牌號碼ＡＵ─三四三八號自用小
    客車（為丁○○所有）車門後，丙○○再持前開甲○○所有
    萬能刀插入汽車電門鎖，啟動引擎後，共同竊取該車得手，
    供其等代步使用，嗣並將車內之雷射經緯儀一個變賣得款新
    臺幣（下同）一千元朋分花用殆盡。
(二)、九十四年九月二十三日上午八時許，在臺北縣新莊市○○路
    九十五號前，由甲○○在旁把風，丙○○持甲○○所有之前
    開客觀上足對人之生命、身體、健康安全構成威脅，具有危
    險性之萬能刀插入停放該處之車牌號碼ＱＶ七─一五八號輕
    型機車（為己○○所有）電門鎖，啟動引擎後，共同竊取該
    車得手供其等代步使用。
二、丙○○復另行起意，基於收受贓物之概括犯意，先後二次連
    續為下列收受贓物行為：
(一)、九十四年九月二十六日上午，在台北縣新莊市○○路八四○
    巷口附近，明知甲○○所交付之車牌號碼ＣＷ二－二一○號
    重型機車係屬贓物（乃戊○○所有，市價約六萬元，於九十
    四年九月二十五日十二時許，在台北縣泰山鄉○○○路二十
    一號前，為甲○○竊得），仍基於收受贓物之故意，予以收
    受後供己代步之用。
(二)、九十四年九月二十八日凌晨，在台北縣板橋市○○路五十四
    巷附近，明知甲○○所交付之手錶一只係屬贓物（乃乙○○
    所有，市價約三千元，於九十四年九月二十七日十二時許，
    在台北縣新莊市○○路新雅巷二弄十八號乙○○住處，為甲○○竊得），仍承前收受贓物之概括犯意，予以收受。
三、後於九十四年九月二十八日下午四時許，丙○○騎乘前開戊○○失竊之車牌號碼ＣＷ二－二一○號贓車，行經台北縣新
    莊市○○路六十四號前，為警查獲，並扣得戊○○所失竊贓
    車及乙○○前開失竊之手錶，乃悉上情。
四、案經臺北縣政府警察局新莊分局報告台灣板橋地方法院檢察
    署檢察官偵查後起訴。
    理    由
一、前揭犯罪事實，業據被告迭於警詢、偵查中坦認不諱（見九
    十四年度偵字第一六六九○號偵查卷第十八至二十一頁、八
    十六至八十七頁），與同案共犯甲○○於警詢、偵查中所述
    共同行竊及交付贓物與被告銷贓情節（見前開偵查卷第十一
    至十五頁、八十五至八十六頁、本院九十四年十一月三日審
    判筆錄），告訴人丁○○、己○○、戊○○、乙○○於警詢
    中指訴失竊情節（見前開偵查卷第二十二至三十頁），均核
    無不合，復有贓物認領保管單、車輛車牌失竊作業—查獲車
    輛認可資料、臺北縣政府警察局車輛車牌失竊電腦輸入單、
    車輛竊盜、車牌失竊資料個別查詢報表—查詢車輛認可資料
    、監視器翻拍照片、現場及贓物照片數幀在卷可稽，足徵被
    告前開自白應與事實相符，可以採信，本件事證明確，被告
    竊盜、收受贓物犯行足以認定。
二、按刑法第三百二十一條第一項第三款之攜帶兇器竊盜罪，係
    以行為人攜帶兇器竊盜為其加重條件，此所謂兇器，其種類
    並無限制，凡客觀上足對人之生命、身體、安全構成威脅，
    具有危險性之兇器均屬之，且祇須行竊時攜帶此種具有危險
    性之兇器為已足，並不以攜帶之初有行兇之意圖為必要，最
    高法院著有七十九年度臺上字第五二五三號判例意旨可資參
    照。查被告持以供本件竊盜犯罪所用之鐵質萬能刀，在客觀
    上足對人之生命、身體、健康安全構成威脅，自屬具有危險
    性之兇器，是核被告如事實欄一(一)、(二)所述持鐵質萬能刀竊
    取財物之行為，均係犯刑法第三百二十一條第一項第三款之
    攜帶兇器竊盜罪；至被告如事實欄二(一)、(二)所述明知甲○○
    所交付機車、手錶係他人失竊之物，仍與收受之行為，均係
    犯同法第三百四十九條第一項之收受贓物罪。被告與甲○○
    二人間，就如事實欄一(一)、(二)所述之攜帶兇器竊盜犯行，有
    犯意聯絡、行為分擔，應論以共同正犯，又被告各先後二次
    為如事實欄所述竊盜、收受贓物犯行，均時間緊接，所犯基
    本構成要件相同，顯均出於概括犯意為之，為連續犯，應均
    依刑法第五十六條規定，各論以連續攜帶兇器竊盜一罪、連
    續收受贓物一罪，並各加重其刑。至被告所犯上開連續攜帶
    兇器竊盜、連續收受贓物二罪間，犯意個別、行為互殊，應
    予分論併罰。又被告有如事實欄所述之前科及刑之執行情形
    ，有台灣高等法院被告前案紀錄表在卷可稽，是其於有期徒
    刑執行完畢後，五年以內再犯本件有期徒刑以上之罪，為累
    犯，應依刑法第四十七條規定遞加重其刑。爰審酌被告正值
    壯年，四肢健全，不思以正當方式獲取報酬，且攜帶兇器竊
    盜，影響人民生命身體財產安全甚鉅，其所竊得財物價值非
    微，及其犯後態度等一切情狀，就其所犯上開二罪，各量處
    如主文所示之刑，並定其應執行之刑，以資懲儆。至供被告
    本件竊盜犯罪所用之萬能刀一支，雖為同案被告甲○○所有
    ，然未扣案，甲○○復陳明已丟棄，為免執行困難，爰不予
    宣告沒收。
三、末按「除被告所犯為死刑、無期徒刑、最輕本刑為三年以上
    有期徒刑之罪或高等法院管轄第一審案件者外，於前條第一
    項程序進行中，被告先就被訴事實為有罪之陳述時，審判長
    得告知被告簡式審判程序之旨，並聽取當事人、代理人、辯
    護人及輔佐人之意見後，裁定進行簡式審判程序。」刑事訴
    訟法第二百七十三條之一第一項定有明文。查本件被告所犯
    上開竊盜罪、收受贓物罪，非最輕本刑為三年以上有期徒刑
    之罪，且被告於本院準備程序進行中，復就被訴之事實為有
    罪之陳述，經告知簡式審判程序之旨，被告及公訴人對於本
    件改依簡式審判程序審理亦均表示無意見，本院即依前揭刑
    事訴訟法規定，裁定本件進行簡式審判程序，併此敘明。
據上論斷，應依刑事訴訟法第二百七十三條之一第一項、第二百
九十九條第一項前段，刑法第二十八條、五十六條、第三百二十
一條第一項第三款、第三百四十九條第一項、第四十七條、第五
十一條第一項第五款，判決如主文。
本案經檢察官徐名駒到庭執行職務。
中　　華　　民　　國　　94　　年　　12　　月　　30　　日
                  刑事第四庭    法　官  陳明偉
以上正本證明與原本無異
如不服本判決應於送達後10日內向本院提出上訴狀
                                書記官　陳慧儷
中　　華　　民　　國　　94　　年　　12　　月　　30　　日
附錄本案論罪科刑法條全文
中華民國刑法第321條第1項第3款
 犯竊盜罪而有左列情形之一者，處六月以上、五年以下有期徒刑
：
一  於夜間侵入住宅或有人居住之建築物、船艦或隱匿其內而犯
之者。
二  毀越門扇、牆垣或其他安全設備而犯之者。
三  攜帶兇器而犯之者。
四  結夥三人以上而犯之者。
五  乘火災、水災或其他災害之際而犯之者。
六  在車站或埠頭而犯之者。
前項之未遂犯罰之。
中華民國刑法第349條第1項
 收受贓物者，處三年以下有期徒刑、拘役或五百元以下罰金。
搬運、寄藏、故買贓物或為牙保者，處五年以下有期徒刑、拘役
或科或併
科一千元以下罰金。
因贓物變得之財物，以贓物論。
